# 请教“在建工程试生产阶段相关费用资本化”的问题

提问人：jy03657116 时间：2019-12-24 20:59:57
背景：A 公司 2018 年 1-6月处于试生产阶段，期间发生与试生产产品相关的销售收入 500 万，销售成本 450 万，销售运费 20 万，销售佣金 15万，均计入在建工程。
问题：
（ 1 ）销售运费和销售佣金也计入在建工程是否符合准则规定？
（ 2 ）若不符合准则规定，是否有明确的准则条款或者案例可做依据？
（ 3 ）若不符合准则规定，也无明确的准则条款或者案例，那么是从那些准则的规定中推论出来 “销售运费和销售佣金不能计入在建工程”的结果？
还请各位版主、版友赐教！

回答人：chenyiwei
在试生产产品产出或出售时，按其可变现净值冲减在建工程成本，而可变现净值计算时要扣除直接相关的销售运费和佣金，也就是相当于变相地将此类直接销售费用计入了在建工程成本。

提问人：李 Q 时间：2019-12-26 16:06:05
陈老师，这块是否和收入准则冲突，我看国际财务报告准则已经出了解释，固定资产达到预定可使用状态之前的产生的收入按照收入准则进行处理。

回答人：chenyiwei
今后估计也会同步修改。

提问人：jy03657116 时间：2019-12-27 10:10:04
谢谢陈老师！
追问一下：按试生产产品的 “可变现净值” 冲减在建工程，在准则、指南、解释中有相应的条款或案例，或者根据准则的什么内容推论出来的呢？

回答人：chenyiwei
以前企业会计制度下有规定，准则下也同理，可以参照。